# 关于审计定义的一些问题

提问人：wx_5dc3bc5d30f5 时间：2020-02-26 08:05:25
请教，因为没有实务经验，所以对于一些审计定义有一些问题， 1 ，对于财务报表预期使用者来讲，管理层为什么也是预期使用者，他不是编制者嘛？ 2 ，对于审计来讲，审计的用户为什么包括管理层，审计不是为了除外管理层外的预期使用者去证明报表可信度嘛

回答人：chenyiwei
管理层作为预期使用者，是因为财务报表在一定程度上也可以满足管理层用于内部管理和经营决策的需要。当然对于公众公司而言这不是主要目的，但对于业主和管理层合一（即所有权和经营权合一）的小规模企业而言，这种情况并不少见。会计和审计均是如此。